【裁判字號】    90,易,981
【裁判日期】    900612
【裁判案由】    侵占
【裁判全文】
臺灣桃園地方法院刑事判決                            九十年度易字第九八一號
    公  訴  人  臺灣桃園地方法院檢察署檢察官
    被      告  乙○○
右列被告因侵占案件，經檢察官提起公訴（九十年度偵字第四四０八號），本院判決
如左：
    主    文
乙○○意圖為自己不法之所有，而侵占對於業務上所持有之物，累犯，處有期徒刑柒
月。
    事    實
一、乙○○前因竊盜案件，經台灣板橋地方法院先後判處有期徒刑六月、十月確定，
    接續執行，於民國八十六年三月三日假釋付保護管束，刑期至八十六年九月十一
    日屆滿，以已執行論。復因侵占、偽造有價證券案件經台灣板橋地方法院及台灣
    高等法院判處有期徒刑八月、三年六月確定，現在台灣桃園監獄執行中。乙○○
    於八十八年間受雇於甲○○至各遊藝場測試遊戲機台，測試方式為甲○○與各遊
    藝場約定，甲○○派乙○○至各遊藝場代為消費，各遊藝場先給付測試人乙○○
    現金，乙○○僅得在遊藝場內將該款項全數消費，不得攜出，按日結算，若有損
    失，甲○○則依約負賠償之責，詎其竟意圖為自己不法之所有，於八十九年一月
    二十六日趁前往位於彰化市○○路二五號之萬客達遊藝場測試遊戲機台之機會，
    將該遊藝場店員蘇明禹交付測試消費機台之現金新台幣（下同）三萬元，以變異
    持有為所有之意思，將之侵占入己後離去。
二、案經被害人甲○○訴由台灣台中地方法院檢察署呈請台灣高等法院檢察署檢察長
    核轉台灣彰化地方法院檢察署檢察官再呈請台灣高等法院檢察署檢察長核轉台灣
    桃園地方法院檢察署檢察官偵查起訴。
    理    由
一、訊據被告乙○○矢口否認有何業務侵占犯行，辯稱，並未從蘇明禹處收受三萬元
    ，並未受雇於甲○○，只是充當客人在遊藝場打電動玩具云云。惟查：(1)關於被
    告於八十九年一月二十六日趁前往位於彰化市○○路二五號之萬客達遊藝場測試
    遊戲機台之機會，將該遊藝場店員蘇明禹交付測試消費機台之現金三萬元予以侵
    占入己之事實，業據證人蘇明禹於偵查中具結證稱明確，證人蘇明禹既與被告宿
    無怨尤，應無憑空誣陷之理，且被告於偵查中自承該三萬元係屬借貸關係，復於
    本院審理時另稱，當時係向蘇明禹拿一萬元現金及一萬元之電動玩具積分卡等語
    ，不惟前後陳述有相當差異，並據而足徵被告有於前開時地至遊藝場自蘇明禹處
    取得金錢測試遊戲機台，是其前開所辯未自蘇明禹處取得金錢，顯無足採；至其
    於本院審理時另辯稱，當日在該遊藝場已玩十二小時，係因打玩電玩結帳有差額
    ，店方（按即遊藝場）要伊負責云云，縱如被告所述，然被告於本院審理時表示
    ，於八十八年九月間受雇於甲○○，至各遊藝場充當客人打電玩等語，至案發時
    已有數月，如何與遊藝場結算打電玩之金額應知之甚詳，若有差額應係當場立即
    結算處理清楚，而由該遊藝場通知被告老闆甲○○才是，被告殊無逕自離開現場
    之必要，由此顯見被告確有將其持有遊藝場之款項變異持有為所有無訛，抑且足
    徵被告具有意圖為自己不法所有之意圖甚明。(2)次查甲○○與萬客達遊藝場約定
    ，由被告至遊藝場以測試遊戲機台為名而充當客人消費，並由遊藝場支付現金一
    節，業據證人蘇明禹於偵查中證述明確，而被告於本院審理時自承，其係以每小
    時一百元之代價受雇於甲○○等語，是被告持有萬客達遊藝場所給付之現金，當
    屬因業務上持有之物無誤。被告雖一再辯稱並未受雇於甲○○，所持有之款項亦
    非甲○○所給予等語，顯屬事後卸責之詞，不足採信。(3)綜上，本件被告事證已
    臻明確，犯行堪以認定。
二、核被告乙○○所為，係犯刑法第三百三十六條第二項之業務侵占罪。又被告前因
    竊盜案件，經台灣板橋地方法院先後判處有期徒刑六月、十月確定，接續執行，
    於民國八十六年三月三日假釋付保護管束，刑期至八十六年九月十一日屆滿，以
    已執行論，此有台灣桃園地方法院檢察署刑案資料查註紀錄表、台灣高等法院被
    告全國前案紀錄表各一份附卷可按，其於刑之執行完畢五年以內再犯本件有期徒
    刑以上之罪，為累犯，依刑法第四十七條規定加重其刑。爰審酌被告犯罪之動機
    、目的、手段、智識程度、所生危害、侵占之數額、前科累累素行非屬良好及犯
    罪後尚未償還全部侵占款項等一切情狀，量處如主文所示之刑。
據上論斷，應依刑事訴訟法第二百九十九條第一項前段，刑法第三百三十六條第二項
第四十七條，罰金罰鍰提高標準條例第一條前段，判決如主文。
本案經檢察官鄭重文到庭執行職務。
中      華      民      國    九十      年      六      月     十二     日
                                  臺灣桃園地方法院刑事第六庭
                                  法  官   黃永定
右正本證明與原本無異。
如不服本判決，應於判決送達後十日內向本院提出上訴狀( 應附繕本 )，上訴於
臺灣高等法院。
                                      書記官   陳月桂
中      華      民      國    九十      年      六      月     十八     日
附論罪科刑依據之法條：
刑法第三百三十六條第二項：
對於業務上所持有之物，犯前條第一項之罪者，處六月以上五年以下有期徒刑，得併
科三千元以下罰金。


司法院資訊處製作；財團法人民間司法改革基金會備份。
